# 是否属于年审的关联方

提问人：萍实 时间：2018-03-27 19:07:04
请教各位老师，如果两个公司之间没有没有投资关系，只是有同一个实际控制人，这种情况在上市公司或新三板年审（非IPO和新三板申报）的时候是不是属于关联方？企业会计准则有没有相关条款？谢谢！

回答人：chenyiwei
同受一方控制的两方之间属于关联方关系，在会计准则中有明确规定。

提问人：萍实 时间：2018-03-27 19:47:42
谢谢陈老师，您的意思是说两方或两方以上同受一方控制，也包括实际控制人，是吗？

回答人：chenyiwei
这里的“一方”包括直接控股股东和实际控制人。